Config:
  hfst:
    Gen: ../../../src/generator-gt-norm.hfst
    Morph: ../../../src/analyser-gt-norm.hfst
  xerox:
    Gen: ../../../src/generator-gt-norm.xfst
    Morph: ../../../src/analyser-gt-norm.xfst
    App: lookup

Tests:



  Noun - bierdnes: # -udda med stv men utan vokalv
    bierdnes+N+Sg+Nom: bierdnes
    bierdnes+N+Sg+Gen: bärdná
    bierdnes+N+Sg+Acc: bärdnáv
    bierdnes+N+Sg+Ill: bärdnáj
    bierdnes+N+Sg+Ine: bärdnán
    bierdnes+N+Sg+Ela: bärdnást
    bierdnes+N+Sg+Com: bärdnájn
    bierdnes+N+Pl+Nom: bärdná
    bierdnes+N+Pl+Gen: bärdnáj
    bierdnes+N+Pl+Acc: bärdnájd
    bierdnes+N+Pl+Ill: bärdnájda
    bierdnes+N+Pl+Ine: bärdnájn
    bierdnes+N+Pl+Ela: bärdnájst
    bierdnes+N+Pl+Com: bärdnáj
    bierdnes+N+Ess: bärdnán

